最高法院刑事判決　　　　　　九十四年度台上字第三六八一號
　　上　訴　人　甲○○
　　　　　　　　　　　　18號.
上列上訴人因違反槍砲彈藥刀械管制條例案件，不服台灣高等法
院中華民國九十四年五月十日第二審判決（九十三年度上訴字第
三二九六號，起訴案號：台灣台北地方法院檢察署九十三年度偵
字第七六三七號），提起上訴，本院判決如下：
    主  文
上訴駁回。
    理  由
按刑事訴訟法第三百七十七條規定，上訴於第三審法院，非以判
決違背法令為理由，不得為之。是提起第三審上訴，應以原判決
違背法令為理由，係屬法定要件。如果上訴理由狀並未依據卷內
訴訟資料，具體指摘原判決不適用何種法則或如何適用不當，或
所指摘原判決違法情事，顯與法律規定得為第三審上訴理由之違
法情形，不相適合時，均應認其上訴為違背法律上之程式，予以
駁回。本件上訴人甲○○上訴意旨略稱：(一)、原判決理由欄說明
：上訴人犯罪後於查獲時自白，而主動供出家中其餘之全部槍枝
、彈藥等情。則上訴人所為應符合自首之要件，乃原判決對上情
未予論述說明；原判決以上訴人所供出相關之人員未到案為由，
而未對上訴人予以減輕或免除其刑。然上訴人主動供出之相關人
員已經警方監控中，原判決僅因警方仍未查獲相關人員，即未依
自首之規定對上訴人予以減輕或免除其刑，於法有違。(二)、原判
決認定上訴人有為本件犯行，係以上訴人之自白及如原判決附表
四所載之工具等，為其主要依據。然如原判決附表四所載之工具
等，檢察官並未舉證證明確係供上訴人製造槍彈所用之物，原審
對上情未詳予調查釐清，遽行判決，於法有違等語。
惟查原判決認定上訴人有原判決事實欄所記載之共同未經許可，
製造其他可發射子彈具有殺傷力之槍枝犯行，係以訊據上訴人坦
承於如原判決事實欄所載時地為警查獲，並扣得如原判決事實欄
所載具殺傷力之槍彈等情是實。上訴人雖否認有如原判決事實欄
所載之犯行，辯稱：伊無製造及販賣槍彈之犯行，伊於警訊及檢
察官初訊中之自白，係遭警刑求恐嚇等語。然查上訴人確有前揭
犯行，業據上訴人於警訊、檢察官及第一審初訊中自白甚詳，並
有如原判決附表編號一至三所示之槍彈、附表編號四所示之改造
槍彈工具、附表編號五至十六等改造成品、半成品等扣案足資佐
證。又上訴人於第一審審理中自承：伊於檢察官及第一審初訊時
，並未遭刑求等情明確，且經第一審隔離訊問證人即警員陳忠生
、楊子豪、李繼材等人，及參酌上訴人於台灣台北看守所入所身
體檢查紀錄結果，堪認警方事先已知上訴人攜有槍械，且因上訴
人於警方上前逮捕時曾頑強抵抗，警方乃以強勢警力壓制上訴人
，並不能證明警方對上訴人有為刑求等情事。扣案之槍彈等經送
內政部警政署刑事警察局、法務部調查局鑑驗結果：(一)、如原判
決附表編號一所示之改造特勤人員迷你手槍二支（槍枝管制編號
為0000000000號、0000000000號，後者不
含彈匣），為換裝土造金屬槍管改造而成之改造手槍，原係仿Ｆ
Ｎ廠半自動手槍製造之金屬玩具手槍，滑套上具「Secret mini
gun for specialist only」、「MODEL GUN TOY FS-0012」等字
樣，可實際擊發子彈，機械性能良好，認具殺傷力。(二)、如原判
決附表編號二所示之制式九釐米子彈一顆，係具直徑八．九釐米
金屬彈頭之土造子彈，具殺傷力。(三)、如原判決附表編號三所示
之改造子彈三十四顆，其中二十七顆具殺傷力。……(六)、如原判
決附表編號八所示之黑色火藥，經以呈色試驗法、燃燒試驗法、
氣相層析質譜分析法、掃瞄式電子顯微鏡Ｘ－射線能譜分析法、
紅外線光譜分析法、核磁共振分析法等鑑驗，該藥粉淨重十九．
二公克（毛重三三．二公克），內含硝化甘油、硝化纖維等成分
，為雙基發射火藥，屬內政部八十六年十一月二十四日台（八六
）內警字第八六七０六八三號公告之炸彈、爆裂物之主要組成零
件。(七)、如原判決附表編號九所示之改造槍管成品六支，認係土
造金屬槍管。(八)、如原判決附表編號十所示之槍管四支，為內具
阻鐵之玩具金屬槍管。(九)、如原判決附表編號十一所示之改造子
彈半成品（已添加火藥）五十九顆，其中五十二顆係土造金屬空
彈殼，另七顆為玩具金屬彈殼。(十)、如原判決附表編號十二所示
之未添加火藥之改造子彈半成品二顆，係土造金屬空彈殼。(十一)、
如原判決附表編號十三所示之子彈，係玩具金屬空彈殼。(十二)、如
原判決附表編號十四所示之改造子彈底火，均係土造底火連桿、
土造導火孔連桿。(十三)、如原判決附表編號十五所示之玩具槍底火
，分別係玩具槍用底火片、底火帽等物。(十四)、如原判決附表編號
十六所示之槍身零組件，係土造槍管基座三十個、玩具槍用護木
二個、玩具槍用滑套一個、玩具槍用震動活扳二個、玩具槍用扳
機一個、土造金屬撞針一個等，其中土造金屬撞針一個屬內政部
八十六年十一月二十四日台（八六）內警字第八六七０六八三號
公告之槍砲彈藥主要組成零件，有內政部警政署刑事警察局九十
三年七月二十日刑鑑字第０九三０一三八０二七號函及附件、九
十三年八月十一日刑偵五字第０九三０一六六０四三號鑑驗通知
書、九十三年五月三十一日刑鑑字第０九三００九一三一八號槍
彈鑑定書及照片、法務部調查局九十三年八月二十日調科參字第
０九三００三二七六二０號鑑定通知書、法務部調查局九十三年
九月十六日調科參字第０九三００三七００一０號鑑定通知書、
內政部九十三年八月十二日內授警字第０九三００七六七八六號
函，扣案物照片八張等在卷可稽。另上訴人製造槍彈所用如原判
決附表編號四所載之工具，經內政部警政署刑事警察局鑑定結果
認上開工具於改造槍枝、子彈時，若有適用時機為可沿用等情，
有該局九十四年三月十七日刑鑑字第０九四００二三０一八號函
在卷可憑，足見上開工具係屬上訴人製造槍彈所用之物。堪認上
訴人上開自白各情係屬事實，上訴人嗣又否認辯解各語，無非事
後卸責之詞，不足採信等情，予以綜合判斷。因而撤銷第一審判
決，改判論處上訴人共同未經許可，製造其他可發射子彈具有殺
傷力之槍枝罪刑。已於判決內說明其所憑之證據及其認定之理由
，從形式上觀察，並無違背法令之情形。按證據之取捨與證據之
證明力如何，均屬事實審法院得自由裁量、判斷之職權；苟其此
項裁量、判斷，並不悖乎通常一般之人日常生活經驗之定則或論
理法則，又於判決內論其何以作此判斷之心證理由者，即不得
任意指摘其為違法，而據為提起第三審上訴之合法理由。原判決
綜合上述各項證據資料，認定上訴人確有前揭犯行等情，乃其採
證認事調查職權之合法行使，不容任意指為違法。原判決理由欄
三已說明：上訴人於犯罪後遭查獲時自白，主動供出家中其餘之
全部槍枝、彈藥等情，並供稱給予其樣品之綽號「敏哥」者，及
其中部分來源去向為綽號「趙哥」等人，然上訴人所供出者均僅
係綽號，此外亦無其他確實資料，可供查獲來源或因而防止重大
危害治安事件之發生，其與槍砲彈藥刀械管制條例第十八條第四
項之規定不符，惟上情仍可供上訴人量刑之參考等情明確。上訴
意旨任意指摘，而謂上訴人應屬自首云云；原判決已說明：上訴
人改造槍彈所用如原判決附表編號四所載之工具，經內政部警政
署刑事警察局鑑定結果認上開工具於改造槍枝、子彈時，若有適
用時機為可沿用等情，有該局九十四年三月十七日刑鑑字第０九
四００二三０一八號函在卷可憑，足見上開工具均屬上訴人製造
槍彈所用之物等情甚詳，上訴意旨任意指摘原審就上情未予調查
云云，並非有據。上訴意旨並未依據卷內資料具體指摘，徒憑己
意，或就原判決已有說明之事項，或就原審判斷證據證明力之合
法職權行使，漫指其違法，重為單純事實上之爭執，難謂係適法
上訴第三審之理由，其上訴違背法律上之程式，應予駁回。
據上論結，應依刑事訴訟法第三百九十五條前段，判決如主文。
中    華    民    國  九十四  年    七    月   十四   日
                      最高法院刑事第二庭
                          審判長法官  董  明  霈
                                法官  林  茂  雄
                                法官  張  祺  祥
                                法官  呂  永  福
                                法官  洪  文  章
      本件正本證明與原本無異
                                      書  記  官
中    華    民    國  九十四  年    七    月  二十一  日
                                                      Ｋ
